paketSIP
- Ratsinformationssystem des Kantons St.Gallen (RIS), Kantonsrat, Gesetzgebung, 2006-12-13/2007-09-23; RIS:_AP_Rate; Grossrat des Kantons St.Gallen
  -- Bemerkung --
  -- Geschichte Aktenbildner --
  -- Systembeschreibung --
  Staatskanzlei des Kantons St.Gallen
  --Referenz Bewertungsentscheid --
  ToDo
  - Erziehung, Bildung, Kultur, 2
    hasPrivacyProtection
    false
    openToThePublic
    undefined
    classification
    unclassified
    otherAccessConditions
    -- Oeffentlichkeitsstatus Begruendung --
    accessConditionsNotes
    -- sonstige Bestimmungen --
    - Schulen, 21
      - Allgemein, 210
        - X. Nachtrag zum Volksschulgesetz, 2006-12-13/2007-04-25; 22.06.12
          -- Zusatzmerkmal --
          hybrid
          digital
          - Botschaft und Entwurf der Regierung vom 12. Dezember 2006, _-7MuIDfSEeKbAdCGaeR48Q
            PDF-Dokument
          - Aktuelle Mitgliederliste, _RUc9YDfTEeKbAdCGaeR48Q
          - Anträge der vorberatenden Kommission vom 14. März 2007, _Rx8xsDfTEeKbAdCGaeR48Q
          - Antrag Hobi-Neu St.Johann zu Art. 20 vom 23. April 2007, _x1b8UDfTEeKbAdCGaeR48Q
          - Antrag SVP-Fraktion zu Art. 19bis vom 23. April 2007, _SXCbwDfTEeKbAdCGaeR48Q
          - Antrag SVP-Fraktion zu Art. 20 vom 23. April 2007, _7JBAgDfTEeKbAdCGaeR48Q
          - Geschäftsverlauf, _9hImEDfhEeKLm53bgNs7IQ
            XML
        - XII. Nachtrag zum Gesetz über die Besoldung der Volksschullehrer, 2006-12-13/2007-04-25; 22.06.16
          - Botschaft und Entwurf der Regierung vom 19. Dezember 2006, _MnZIoDfkEeKLm53bgNs7IQ
          - Aktuelle Mitgliederliste, _N_ztEDfkEeKLm53bgNs7IQ
          - Antrag SVP-Fraktion vom 23. April 2007, _OkmcMDfkEeKLm53bgNs7IQ
          - Antrag SP-Fraktion zu Art. 4bis vom 23. April 2007, _PO1E8DfkEeKLm53bgNs7IQ
          - Geschäftsverlauf, _PzTrADfkEeKLm53bgNs7IQ
  - Finanzen, Regalien, Unternehmungen, Feuerschutz, 8
    - Finanzhaushalt des Staates, 83
      - Finanzausgleich, 833
        - Gesetz über die Umsetzung der Neugestaltung des Finanzausgleichs und der Aufgabenteilung zwischen Bund und Kantonen, 2006-12-13/2007-04-25; 22.07.01
          - DUMMY, _-7MuIDfSEeKbAdCGaeR48
          - Botschaft und Entwurf der Regierung vom 13. Februar 2007, _FqL1wDhvEeKLm53bgNs7IQ
          - Aktuelle Mitgliederliste, _GnzUkDhvEeKLm53bgNs7IQ
          - Anträge der vorberatenden Kommission vom 12. März 2007, _H_hVcDhvEeKLm53bgNs7IQ
          - Ergebnis der 1. Lesung des Kantonsrates vom 24. April 2007, _H_hVcThvEeKLm53bgNs7IQ
          - Antrag SP-Fraktion zu Art. 36ter vom 23. April 2007, _H_hVcjhvEeKLm53bgNs7IQ
          - Antrag Denoth-St.Gallen vom 23. April 2007, _H_hVczhvEeKLm53bgNs7IQ
          - Antrag Frei-Diepoldsau zu Art. 36ter vom 23. April 2007, _j59AADhvEeKLm53bgNs7IQ
          - Geschäftsverlauf, _j59AAThvEeKLm53bgNs7IQ